# 关于 PPP长期应收款的确认

提问人：轻 柔的指尖 时间：2021-02-25 13:33:05
请教陈版主，PPP项目，根据解释 2 号准则“项目公司可以无条件地自合同授予方收取确定金额的货币资金或其他金融资产的；或在项目公司提供经营服务的收费低于某一限定金额的情况下，合同授予方按照合同规定负责将有关差价补偿给项目公司的，应当在确认收入的同时确认金融资产，并按照《企业会计准则第 22 号——金融工具确认和计量》的规定处理。”，对于项目公司的总投资，应在扣减长期应收款后，确认为无形资产。请问，确认的长期应收款的折现率，有几种确定方式？是否可固定参与国债利息计算？

回答人：chenyiwei
如果该政府方在市场上发行专项债等地方政府债券的（期限、条件相同），可以参考该地方政府债券于PPP项目签订日的到期收益率。如果不具备该条件，可以考虑在国债收益率基础上运用收益率曲线等方式上浮一定百分点。

提问人：轻 柔的指尖 时间：2021-02-28 09:13:00
还有，请教陈版主，金融资产这部分利息不予资本化，那专门借款只就无形资产确认的这部分，那资本化利息如何计算呢？因为投入是一段时间投入的，确认无形资产的部分只有在做完了以后才会结转无形资产，之前无法区分啊！

回答人：chenyiwei
我理解是估算完工后确认无形资产和金融资产的比例，按该比例确定可资本化的借款费用金额。